Minutes et répertoires du notaire François CROISET, 29 mars 1559 - 1602 (étude VIII)
Archives nationales
- Minutes de François CROISET, 29 mars 1559 - 12 janvier 1622; MC/ET/VIII/237 - MC/ET/VIII/427
  - Minutes. 1601, janvier - juin, janvier - juin 1601; MC/ET/VIII/422; registre
    - MOULIN sis à Elancourt, dépendant de la terre et seigneurie de Trappes § Marché de réparation, par Nicolas MARCHER receveur, fermier, admodiateur de la terre et seigneurie de Trappes, à Louis de LORRAINE, abbé de Saint-Denis, 23 février 1601; MC/ET/VIII/422; fol. CXVII
      marché; Marcher, Nicolas; Lorraine, Louis de
    - TARGAS (Noël) § Procuration de Pierre TARGAS, pourvoyeur ordinaire de la maison du Roi, [demeurant à Paris rue Saint-Honoré] à Noël TARGAS, son cousin, demeurant à Paris., 23 février 1601; MC/ET/VIII/422; fol. CXIII
      procuration; Targas, Noël
    - SAINT-DENIS (abbaye de) § Promesse par Nicolas MARCHER, receveur, fermier, adomdiateur pour Louis de LORRAINE abbé de l'abbaye de SAINT-DENIS, du revenu de la terre et seigneurie de Trappes, de faire faire les réparations nécessaires au moulin sis en la paroisse d'Elancourt., 23 février 1601; MC/ET/VIII/422; fol. CXVII
      Saint-Denis, abbaye de
    - JOUY-MAUVOISIN (Terre et seigneurie de) § Bail par les chanoines de la Ste Chapelle du Palais, pour 9 ans, à Robert VATONNE, laboureur à Jouy-Mauvoisin, de la Terre et seigneurie de JOUY-MAUVOISIN, moyennant 80 écus soleil de ferme par an., 24 février 1601; MC/ET/VIII/422; fol. VI/XX/I
      bail; Vatonne, Robert
    - MACONNERIE (marché de) § Vente par Claude MARTIN, juré du roi en l'office de maçonnerie à Paris, à Guillaume MARCHAND et François PETIT, maîtres des oeuvres du Roi en l'office de maçonnerie à Paris, de 200 poutres de bois carré de chêne, dont 1/3 de 4 toises, de long 1 autre tiers de 4 toises 1/2 de long et l'autre tiers de 5 toises de long pour faire les cintres du Pont Neuf de Paris en l'Ile du Palais, et 500 solives du même bois, moyennant 50 écus soleil par cent de bois., 1er mars 1601; MC/ET/VIII/422; fol. VI/XX/XVIII
      acte de vente; Martin, Claude; Marchand, Guillaume; Petit, François
    - SAINT-SÉPULCRE (Confrérie et Hôpital du) § Quittance par Jacques COUSINOT, bourgeois de Paris, agissant au nom et comme procureur des Maîtres et gouverneurs de la Confrérie et Hôpital du SAINT-SÉPULCRE, à la famille RUBENTEL., 1er mars 1601; MC/ET/VIII/422; fol. VI/XX/XVI
      quittance; Cousinot, Jacques; Rubentel, famille
    - GORGET (Terre et métairie de) paroisse de Saint-Prest § Procuration de Philippe DESPORTES, abbé de Thiron et de N.D. de Josaphat, à Simone DESPORTES, bourgeoise de Chartres, veuve de Jacques REGNIER, pour bailler à ferme la Terre et métairie de GORGET dépendant de l'abbaye de Josaphat., 2 mars 1601; MC/ET/VIII/422; fol. VII/XX/II
      procuration; Desportes, Philippe; Desportes, Simone; Régnier, Jacques
    - MACONNERIE (marché de) § Devis et marché des ouvrages de maçonnerie qu'il convient faire à une maison sise à Charonne, par Pierre PINSON, maçon à Charonne, à Pierre GOUJON, bourgeois de Paris, moyennant huit vingt six écus deux tiers., 8 mars 1601; MC/ET/VIII/422; fol. VII/XX/IX
      devis; marché; Pinson, Pierre; Goujon, Pierre
    - SAVOIE (Emmanuel de) marquis de VILLARS, seigneur du FOU et autres lieux § Vente par Etienne de CHEVERRY, argentier et procureur d'Emmanuel de SAVOIE, assisté de Pierre de VERGON-ZANEST, intendant des affaires d'Emmanuel de SAVOIE, à Pierre PINEAU, et autres, de la métairie et dépendances de La Chauvinière, paroisse de Beaulieu (Procuration d'Emmanuel de SAVOIE jointe), 10 mars 1601; MC/ET/VIII/422; fol. VIII/XX/XII
      procuration; acte de vente; Savoie, Emmanuel de; Cheverry, Etienne de; Vergon-Zanest, Pierre de; Pineau, Pierre
    - HAUT-MOULIN (rue du) Maison sise rue du HAUT-MOULIN près de l'hôtel des Ursins § Bail par François DELARIVIERE, huissier au Grand Conseil, pour 3 ans, à Gaultier de LORME marchand anglais, d'une rue du HAUT-MOULIN, moyennant 40 écus soleil de loyer annuel., 14 mars 1601; MC/ET/VIII/422; fol. II/C/III
      bail; Delarivière, François; Delorme, Gaultier
    - LORRAINE (Claude de) Prince de JOINVILLE § Procuration de Claude de LORRAINE pour le représenter à l'audition, examen et clôture du compte que la duchesse douairière de GUISE, sa mère, entend rendre du gouvernement et administration des biens de lui et de ses frères et soeurs., 16 mars 1601; MC/ET/VIII/422; fol. II/C/XI
      procuration; Lorraine, Claude de
    - PONT-au-CHANGE § Demande par Jean de LAHAYE, marchand bourgeois de Paris et l'un des syndics du PONT-au-CHANGE, à Regnault REGNARD et Mathieu MASCUEL, maîtres des ponts de Paris, de lui dire si le moulin qu'a fait construire Louis CROUILLON, maître meunier, entre le pont Notre-Dame et le PONT-au-CHANGE ne va pas porter dommage à ce dernier en cas de gelées, rapidité ou inondation de grandes eaux, etc. [Il lui est répondu que non]., 17 mars 1601; MC/ET/VIII/422; fol. II/C/XVII
      La Haye, Jean de; Regnard, Regnault; Mascuel, Mathieu; Crouillon, Louis
    - HÔTEL d'AUMALLE près du Château du Louvre § Bail par Catherine DU CHASSIN, gouvernante de Madame de GUISE, demeurant en l'HÔTEL d'AUMALLE., 18 mars 1601; MC/ET/VIII/422; fol. II/C/XXIII
      bail; Duchassin, Catherine
    - MARION (Simon) conseiller du roi en la cour de Parlement, demeurant rue de la Verrerie, fils de Simon MARION, conseiller du roi en ses conseils d'état et privé, son avocat général, baron de DRUY en Nivernais. § Mariage de Simon MARION et de Madeleine de MONTESCOT [fille de Claude de MONTESCOT conseiller du Roi en la cour de Parlement, trésorier des parties casuelles et de Madeleine AVERDIN, demeurant rue Guilleri paroisse Saint-Eustache]. Parmi les témoins pour Simon MARION: Antoine ARNAULD, avocat en la cour de Parlement et Catherine MARION, sa femme, soeur de Simon MARION, 22 mars 1601; MC/ET/VIII/422; fol. II/C/XXXVI
      contrat de mariage; Marion, Simon; Montescot, Madeleine de; Montescot, Claude de; Averdin, Madeleine; Arnauld, Antoine; Marion, Catherine
    - RICHER (Edmond) Grand maître du collège du Cardinal Lemoine § Constitution par Pierre FOULLON, bourgeois de Paris et Marie CHESNEAU, sa femme, à Edmond RICHER absent, représenté par Jean RICHER, son frère, avocat en Parlement, demeurant rue de la Tisseranderie., 27 mars 1601; MC/ET/VIII/422; fol. VI/XX/XIIII
      Richer, Edmond; Fouillon, Pierre; Chesneau, Marie; Richer, Edmond et Jean
    - LA GRANGE (Innocent de) Seigneur de NEUFVILLE, conseiller du Roi en sa cour de Parlement, demeurant en l'enclos du Palais § Marché de maçonnerie par Marceau RENOU, maçon à Champlatreux et Pierre LE DOULX, maçon à Trianon, à Innocent de LA GRANGE pour sa seigneurie de Neufville. (A la suite: même date, marché de charpenterie par Mathieu RENOU, charpentier à Epinay près de Champlâtreux, aud Innocent de LA GRANGE), 31 mars 1601; MC/ET/VIII/422; fol. II/C/LXI
      marché; La Grange, Innocent de; Renou, Marceau; Le Doulx, Pierre
    - CHARPENTERIE (marché de) § Marché de charpenterie par Mathieu RENOU, charpentier à Epinay, à Innocent de LA GRANGE, pour tous les travaux nécessaires en sa seigneurie de Neufville, moyennant 36 écus., 31 mars 1601; MC/ET/VIII/422; fol. II/C/LXII
      marché; Renou, Mathieu; Lagrange, Innocent de
    - Vernon-sur-Seine (Tabellionné et ferme des sceaux aux contrats de) § Vente par Philippe Chaillou, marchand de vins à Paris, à Regnault Lusson, notaire au Châtelet, du Tabellionné et ferme des sceaux aux contrats de Vernon-sur-Seine qu'il avait acquis (devant mêmes notaires, le 6 avril 1601) d'Anne d'Est, duchesse de Nemours et d'Henry de Savoie, duc de Nemours. A la suite, quittance du 19 août 1603., MC/ET/VIII/422; fol. I/C/LXXV
      Vernon (Eure); Chaillou, Philippe; Est, Anne d'; Lusson, Regnault; commerçant
    - NEMOURS (maison de) § Transport par Anne d'EST, en son nom et au nom d'Henry de SAVOIE, son fils, à Philippe CHAILLOU, marchand de vins bourgeois de Paris, du tabellionné et ferme des sceaux au contrat de Vernon-sur-Seine, pour demeurer quittes de 200 écus dûs pour marchandises de vins., 6 avril 1601; MC/ET/VIII/422; fol. II/C/LXXV
      Nemours, maison de; Est, Anne d'; Chaillou, Philippe
    - LE SUEUR (famille) § Compte, accord et quittance entre Jean-Gabriel de MESMES, conseiller du Roi, héritier de feue Adrienne de MESMES, veuve de Nicolas LE SUEUR, conseiller-notaire, secrétaire du Roi, maison et couronne de France, et la famille LE SUEUR, 7 avril 1601; MC/ET/VIII/422; fol. II/C/LXXVII
      accord; quittance; Le Sueur (famille); Mesmes, Gabriel de; Mesmes, Adrienne de
    - POURVOYEUR de la duchesse de GUISE à Paris: AUZERAULD (Antoine) rue Vallée de Misère § Transport de Catherine de CLEVES à Antoine AUZERAULD [de 4000 écus, en règlement de fournitures faites en sa maison]; Procuration de Antoine AUZERAULD à Gaspard CHALOPIN son domestique., 10 avril 1601 - 13 avril 1601; MC/ET/VIII/422; fol. II/C/IIII/XX/XVI; fol. III/C/XX
      procuration; Auzerauld, Antoine; Clèves, Catherine de; Chalopin, Gaspard
    - RAVITAILLEMENT (marché de) § Marché de pain par Jean MAHAUT, maître boulanger, bourgeois de Paris, à Catherine de CLEVES, duchesse de GUISE, pour la fourniture pendant un an de pain, moitié blanc, moitié commun, du poids de 6 à 8 onces, moyennant 9 sols par douzaine., 10 avril 1601; MC/ET/VIII/422; fol. II/C/IIII/XX/XIIII
      marché; Clèves, Catherine de; Mahaut, Jean
    - FUZEL (Antoine) Prêtre, docteur en théologie en l'Université de Paris, curé des cures et églises paroissiales Saint-Barthélemy, Saint-Leu-Saint-Gilles, résidant en son presbytère de Saint-Leu-St Gilles § Vente par Antoine FUZEL à Florentin ROYER, bourgeois de Nancy, des héritages de défunts Pierre FUZEL et Claudon CADEL, ses parents, moyennant 11 000 francs de monnaie barroise., 14 avril 1601; MC/ET/VIII/422; fol. III/C/XXV
      acte de vente; Fuzel, Antoine; Royer, Florentin
    - Factum pour Nicolas Nourry, notaire au Châtelet, contre Charlotte Lallée, demanderesse., 29 avril 1601; MC/ET/VIII/422
      Classé entre les folios n°0359 et 0370 (le 29 avril 1601).
      Lallée, Charlotte; Nourry, Nicolas; notaire
    - GOURDIN (Antoine) marchand libraire demeurant rue Chartrière § Transport par Antoine GOURDIN à Guillaume RICHER, jardinier demeurant rue des Gravilliers, de 12 livres 10 sols de rente valant 4 écus 10 sols, moyennant 30 écus., 2 mai 1601; MC/ET/VIII/422; fol. III/C/LXXVI
      transport de droits; Gourdin, Antoine; Richer, Guillaume
    - DESPORTES (Thibault) Conseiller du Roi, grand audiencier de France, seigneur de BEAUVILLIER, demeurant en son hôtel, rue du Chevalier-du-Guêt. § Déclaration de Thibault DESPORTES comme quoi les places de clercs de greffiers au bailliage d'Evreux appartiennent à Philippe DESPORTES, son frère, abbé de THIRON., 5 mai 1601; MC/ET/VIII/422; fol. III/C/IIII/XX/III
      déclaration; Desportes, Thibault et Philippe
    - GONDY (Albert de) Duc de RETZ, Maréchal de France § Transaction entre Jacques GILLOT, conseiller du Roi et autres, d'une part, et Albert de GONDY et autres, d'autre part. Promesse., 11 mai 1601; MC/ET/VIII/422; fol. III/C/IIII/XX/XV; fol. IIII/C/IIII
      accord; Gondy, Albert de; Gillot, Jacques
    - HENNEQUIN (Louis) Président des Trésoriers de France à Châlons. § Transaction entre divers, dont Claude PALLUAU, femme de Richard PETIEMOL, et auparavant veuve de Louis HENNEQUIN; Promesse par lad. PALLUAU, 11 mai 1601; MC/ET/VIII/422; fol. III/C/IIII/XX/XV
      accord; Hennequin, Louis; Palluau, Claude; Petiemol, Richard
    - LA FONTAINE (Philippe de) Ecuyer gentilhomme à la suite d'Henry de SAVOIE, duc de GENEVOIS et de NEMOURS, fils aîné de Philippe de LA FONTAINE, écuyer seigneur de MALGENESTRE et de Marie de CONTI § Mariage de Philippe de LA FONTAINE et d'Anne de BONMARCAT, fille d'honneur d'Anne d'EST, duchesse de GENEVOIS et de NEMOURS, [fille de Gérard de BONMARCAT maître d'hôtel de ladite dame et de feue Antoinette d'AMIENS], 14 mai 1601; MC/ET/VIII/422; fol. IIII/C/XV
      contrat de mariage; La Fontaine, Philippe de; Bonmarcat, Anne de; Est, Anne d'; Savoie, Henry de
    - NAU (Martin) Conseiller du Roi et receveur général de ses finances en Champagne, établi à Châlons, y demeurant, à présent logé rue de la Verrerie à Paris § Vente par Martin NAU se faisant fort de Marie PERROT sa femme, à Claude LOCQUET, sieur de L'ESPINE, d'une maison couverte de tuiles sise rue Gît-le-Coeur., 18 mai 1601; MC/ET/VIII/422; fol. IIII/C/XX
      acte de vente; Locquet, Claude; Nau, Martin; Perrot, Marie
    - LUXEMBOURG (Marie de) femme et procuratrice de Philippe-Emmanuel de LORRAINE, duc de MERCOEUR et de PENTHIEVRE § Bail par Marie de LUXEMBOURG à François RAGUIER, de la terre et baronnie d'Ancenis., 6 juin 1601; MC/ET/VIII/422; fol. V/C/XXVI
      bail; Luxembourg, Marie de; Raguier, François
    - RIEZ (Terre et seigneurie de l'Ile de) § Bail par Marie de BEAUQUERE, princesse de MARTIGUES, baronne des Iles de RIEZ, des ESSARTS et de l'OBLONNIERE, pour 5 ans, à Gilles MOREAU, demeurant à Saint-Hilaire de Riez, de la terre et seigneurie de l'Ile de RIEZ, moyennant 600 écus de ferme par an, et ce en présence de Jacques RIOU, officier de l'artillerie du Roi, demeurant à Croix-de-vis, paroisse dud. Saint-Hilaire., 6 juin 1601; MC/ET/VIII/422; fol. V/C/LIIII
      bail; Beaucaire, Marie de; Moreau, Gilles; Riou, Jacques
    - BUISSON (Jacques) marchand tapissier, bourgeois de Paris, demeurant rue et paroisse Saint-Germain-l'Auxerrois § Transport de rente par. .. à Mathurin PREVOST marchand bourgeois de Paris, rue de la Calendre et Marie CRESSE, sa femme., 14 juin 1601; MC/ET/VIII/422; fol. V/C/LXIX
      transport de droits; Buisson, Jacques; Prévost, Mathurin; Cresse, Marie
    - DESPORTES (Thibault) Seigneur de BEUVFILLES § Quittance de rachat par Philippe DESPORTES, abbé de THIRON, pour une rente qui avait été constituée à Thibault DESPORTES, son frère; Même date; Déclaration de François LE PELETIER au profit de Thibault DESPORTES., 20 juin 1601; MC/ET/VIII/422; fol. V/C/IIII/XX/XII; fol. V/C/IIII/XX/XIII
      quittance; déclaration; Desportes, Thibault; Desportes, Philippe; Le Peletier, François
    - CHOISEUL (Charles de) Chevalier des ordres du Roi, conseiller en ses conseils d'état et privé, capitaine des Gardes de son corps, seigneur de PRASLIN, demeurant audit lieu de Praslin en Champagne. § Quittance de Charles de CHOISEUL en son nom et pour Claude de CAZELLAC son épouse, à Philippe-Emmanuel de LORRAINE et Marie de LUXEMBOURG. (signe: CHOISEUL PRASLAIN), 28 juin 1601; MC/ET/VIII/422; fol. VI/C/VIII
      quittance; Choiseul-Praslin, Charles de; Cazellac, Claude de; Lorraine, Philippe-Emmanuel de; Luxembourg, Marie de
    - ANCENIS (Baronnie, terre et seigneurie d') § Bail par Marie de LUXEMBOURG, femme et procuratrice de Philippe-Emmanuel de LORRAINE duc de MERCOEUR et de PENTHIEVRE, pour 5 ans, à François RAGUIER, demeurant ordinairement à Ancenis, de la Baronnie, terre et seigneurie d'ANCENIS, moyennant les charges et 3000 écus de ferme par an., 6 juin 1602; MC/ET/VIII/422; fol. V/C/XXVI
      bail; Ancenis (Loire-Atlantique); Luxembourg, Marie de; Lorraine, Philippe-Emmanuel de; Raguier, François
  - Minutes. 1601, juillet - décembre, juillet - décembre 1601; MC/ET/VIII/423; registre
    - Procuration des créanciers de la reine Marguerite de Valois, dont Jean de Gastine, marchand orfèvre, bourgeois de Paris (à la suite, 1601, 4 juillet, ratification de ... aussi créancier), 2 juillet 1601; MC/ET/VIII/423; fol. I
      procuration; Gastine, Jean de; Valois, Marguerite de, Reine
    - Bail par Florent Bienvenu, chapelain ordinaire et organiste de la Sainte-Chapelle, curé de Villiers-sur-Morin, pour trois années, à Jean Thiboult, prêtre, demeurant à Coutevroult, du revenu de la cure de Villiers-sur-Morin, moyennant 64 écus soleil de redevance annuelle., 3 juillet 1601; MC/ET/VIII/423
      Documents du Minutier central concernant l'histoire de la musique (1600-1650), par Madeleine Jurgens, tome I [études I à X, 1763 actes], Paris, Archives nationales, 1967, p. 684 (instrument de recherche imprimé dématérialisé, certaines notices sont plus détaillées dans la version intégrale accessible en ligne par la rubrique 'Autres instruments de recherche', voir contexte dans le Plan d’orientation général - Notaires de Paris, guides thématiques du Minutier).
      Bienvenu, Florent; Thiboult, Jean
    - Transport par Charles de Bourgneuf, évêque de Nantes, conseiller du roi en ses conseild'Etat et privé, logé en l'hôtel de Guise, à Philippe Emmanuel de Lorraine et Marie de Luxembour, sa femme, de tous ses droits à la somme de 4000 écus, moyennant 2000 écus., 5 juillet 1601; MC/ET/VIII/423; fol. XVII
      transport de droits; Bourgneuf, Charles de; Lorraine, Philippe-Emmanuel de; Luxembourg, Marie de
    - Quittance d'Alexandre de Vieulx, valet de chambre du roi, parfumeur du roi, demeurant rue Saint-Honoré, à Philippe Emmanuel de Lorraine et Marie de Luxembourg, sa femme, en l'acquit et décharge de Charles de Lorraine, duc d'Elbeuf., 5 juillet 1601; MC/ET/VIII/423; fol. XX
      quittance; Vieulx, Alexandre de; Lorraine, Philippe-Emmanuel de; Luxembourg, Marie de; Lorraine, Charles de
    - Ratification par Philippe Desportes, abbé de l'abbaye des Vaux-de-Cernay, d'un acte passé le 7 juin dernier devant tabellion desd. Vaux, optant pour la reprise par l'abbaye de l'hôtel, grange et autres héritages sis à Charentonneau., 9 juillet 1601; MC/ET/VIII/423; fol. XXX
    - Vente par Mathieu Hamelin, contrôleur ordinaire des guerres, demeurant à Nué, à Pierre Musnyer, demeurant à Meaux, de l'office de contrôleur ordinaire des guerres, moyennant 1000 écus., 11 juillet 1601; MC/ET/VIII/423; fol. XXXIIII
      acte de vente; Hamelin, Mathieu; Musnyer, Pierre
    - Transport par Marie de Luxembourg, fondée de procuration de Philippe Emmanuel de Lorraine, son mari, frère et héritier universel de défunte reine Louise, douaiière de France, à Guillaume de Laubespine, seigneur de Châteauneuf, conseiller du roi et chancelier de ladite défunte reine Louise, absent, représenté par Simon Arnoul, admodiateur général des aides de lad. défunte reine Louise en Berry, 17 juillet 1601; MC/ET/VIII/423; fol. LIIII
      procuration; Louise, Reine; Luxembourg, Marie de; Lorraine, Philippe-Emmanuel de; Laubespine, Guillaume de; Arnoul, Simon
    - Transaction entre Renée Savoureau, veuve de Nicolas Hébert, marchand à Paris, et Charles Bry, commis de Scipion Sardini, en présence de Simon Sauquet et Jacques Guillemyn, chanoines en l'Eglise Saint-André de Chartres, à cause d'héritages et lieux qui furent baillés par le chapitre de l'église Saint-André de Chartres à défunt Pierre Savoureau en 1554., 24 juillet 1601; MC/ET/VIII/423; fol. LXX
      accord; Chartres (Eure-et-Loir); Savoureau, René; Hébert, Nicolas; Bry, Charles; Sardini, Scipion; Sauquet, Simon; Guillemin, Jacques; Savoureau, Pierre
    - Transaction entre Jean Philibert de Menthon, chevalier, seigneur et baron de Confignon, demeurant à Magny-sur-Tille, près de Dijon, et François de Bernard, écuyer, sieur de Forax, gentilhomme ordinaire de la maison du duc de Genevois et de Nemours, demeurant à Bernière, près de Nogent-sur-Seine [: nomination d'arbitres pour juger un différend né entre eux]; Transport dudit de Menthon à François de Bernard; Procuration de François de Bernard 31 juillet, 7 et 11 août 1601., 31 juillet 1601 - 11 août 1601; MC/ET/VIII/423; fol. CIIII; fol. VII/XX/II; fol. VIIXXXII
      procuration; accord; Bernard, François de; Menthon, Jean-Philibert de
    - LORRAINE (famille de) § Procuration de François, Cardinal de SOURDIS, archevêque de Bordeaux, pour élire le curateur de Claude de LORRAINE, prince de JOINVILLE, de Louis de LORRAINE, abbé de Saint-Denis, de Louise de LORRAINE, enfants de feu Henry de LORRAINE, duc de GUISE, et de Catherine de CLEVES; Idem par Charles de LORRAINE, duc d'ELBEUF, pair et grand veneur de France., 31 juillet 1601 - 1er août 1601; MC/ET/VIII/423; fol. CVI, CVII
      procuration; Sourdis, François de; Lorraine, Claude de; Lorraine, Louis de; Lorraine, Louise de; Lorraine, Henri de
    - PICAUVILLE (terre et seigneurie de) au bailliage du Contentin § Remise par Michel de LA FONTAINE, écuyer seigneur et patron de Saint-André de l'Espine, contrôleur pour le roi à Saint-Lô, se faisant fort de Mathurin OSMONT, sergent royal, aux chanoine de la Sainte-Chapelle du Palais, du temps restant à courir du bail fait aud. OSMONT de la terre et seigneurie de PICAUVILLE, 1er août 1601; MC/ET/VIII/423; fol. CXII
      bail; La Fontaine, Michel de; Osmont, Mathurin
    - LORRAINE (Charles, duc de CALABRE) et BAR demeurant au Château du Louvre § Procuration de Charles, duc de CALABRE LORRAINE à maître GARLIN pour le représenter à la cour de Parlement, à l'élection du curateur des enfants de défunt Henry de LORRAINE et de Catherine de CLEVES, [Claude de LORRAINE, prince de JOINVILLE, Louis de LORRAINE, abbé de Saint-Denis, Louise de LORRAINE]. [Autre de Jacques de BETHUNE, archevêque de Glasgow et ambassadeur du Roi d'Ecosse], 3 août 1601; MC/ET/VIII/423; fol. VI/XX/I
      procuration; Lorraine, Charles de; Garlin, maître; Lorraine, Henri de; Clèves, Catherine de; Lorraine, Claude de; Lorraine, Louis de; Lorraine, Louise de; Béthune, Jacques de
    - SAINT-DENIS § Marché entre les religieux de l'abbaye de Saint-Denis et les taverniers cabaretiers de la ville de SAINT-DENIS pour le droit de forage sur les vins., 3 août 1601; MC/ET/VIII/423; fol. CXVI
      marché
    - PICAUVILLE (Terre et baronnie de) au bailliage de Cotentin § Bail par les chanoines de la Ste Chapelle du Palais, pour 6 ans, à Jean CABART, demeurant en la paroisse de Deganville près de Cherbourg, de la Terre et baronnie de PICAUVILLE moyennant 766 écus 2/3 de ferme par an. (2 actes), 4 août 1601; MC/ET/VIII/423; fol. VI/XX/IIII
      bail; Cabart, Jean
    - LORRAINE (Charles de) Duc de GUISE et de CHEVREUSE, prince de JOINVILLE, pair de France, gouverneur et lieutenant général pour le Roi en Provence et amiral des mers de Levant § Deux accords entre Charles de LORRAINE, ses conseillers, et les hôtelains de la ville de Reims [à cause de 18 000 écus dûs par ledit seigneur]; Transport par Charles de LORRAINE aux hôtelains de Reims de la somme de 6000 écus, 5 août 1601 - 24 août 1601; MC/ET/VIII/423; fol. VI/XX/XII
      accord; Lorraine, Charles de
    - BETHUNE (Jacques de) Archevêque de Glasgow, ambassadeur du Roi d'Ecosse vers Sa Majesté très chrétienne, résidant à Saint-Jean-de-Latran à Paris § Procuration en blanc de Jacques de BETHUNE pour élire le curateur des enfants de défunt Henry de LORRAINE, duc de GUISE et de Catherine de CLEVES., 6 août 1601; MC/ET/VIII/423; fol. VI/XX/XVIII
      procuration; Béthune, Jacques de; Lorraine, Henri de; Clèves, Catherine de
    - LORRAINE (famille de) § Transaction entre Marie de BEAUQUERE, princesse de MARTIGUES et Marie de LUXEMBOURG, femme et procuratrice de Philippe-Emmanuel de LORRAINE, d'une part et Antoine ARNAULD, avocat en la cour de Parlement, Catherine MARION, sa femme, d'autre part, à cause d'une rente constituée en 1584 par Charles de LORRAINE, duc d'ELBEUF, à Simon MARION avocat en la cour de Parlement., 6 août 1601; MC/ET/VIII/423; fol. IIII/XX/I
      accord; Beaucaire, Marie de; Luxembourg, Marie de; Lorraine, Philippe-Emmanuel de; Arnauld, Antoine; Marion, Catherine; Lorraine, Charles de
    - MENTHON (Jean-Philibert de) Chevalier, seigneur et baron de CONFIGNON, demeurant à Magny-sur-Tille près de Dijon, à présent à Paris § Transport par Jean-Philibert de MENTHON en son nom et pour Jeanne de BONNANS dit de PLANE, sa compagne, à François de BERNARD, écuyer, seigneur de FORAX, de la somme de 224 écus, à la suite du compromis fait entre eux (pièce jointe), 7 août 1601; MC/ET/VIII/423; fol. VII/XX/II
      Menthon, Jean-Philibert de; Bonnans, Jeanne de; Bernard, François de